最高法院民事裁定　　　　　　　九十六年度台聲字第二九五號
聲　請　人　順欣興業股份有限公司
兼　法　定
代　理　人　乙○○
共　　　同
訴訟代理人　林秋萍律師
上列聲請人因與甲○○等間請求返還不當得利事件，對於中華民
國九十五年三月三十日本院裁定（九十五年度台聲字第一八五號
），聲請再審，本院裁定如下：
    主  文
聲請駁回。
聲請訴訟費用由聲請人負擔。
    理  由
本件聲請人對於本院九十五年度台聲字第一八五號確定裁定（下
稱原確定裁定），主張有民事訴訟法第四百九十六條第一項第一
款之情形，對之聲請再審，無非以：(一)聲請人於民國九十五年一
月十日所提民事再審聲請狀，係對最高法院九十四年度台聲字第
八九五號確定裁定（下稱八九五號裁定）為之，並未對同院九十
四年度台上字第一五四０號確定裁定（下稱一五四０號裁定）聲
請再審，原確定裁定以聲請人遲誤三十日之不變期間始對一五四
０號裁定聲請再審為不合法，自有適用法規錯誤之情形。(二)原確
定裁定認聲請人於九十四年十月十九日始以許朝雄、劉福來、鄭
玉山法官曾參與前審裁判為由，依民事訴訟法第四百九十六條第
一項第四款規定聲請再審，已逾三十日不變期間，該部分再審之
聲請為不合法，無視聲請人再審理由知悉在後之主張，且未審酌
八九五號裁定駁回聲請人再審聲請之裁定，亦未認聲請人此部分
再審之聲請有逾再審期間之不合法事由，是原確定裁定當有適用
法規錯誤之情形。(三)前訴訟程序之台灣高等法院九十三年度上更
(三)字第一三一號判決（下稱原確定判決）對於：聲請人得依系
爭買賣契約附件(二)之代辦貸款委託書第七條之規定解除契約之主
張未加審酌，亦未說明不足採之理由；原確定判決對相對人於
八十六年十一月十五日所為解約及撤銷效力未為審理，逕認相對
人得於九十三年七月二十三日再行解約，且認八十六年七月七日
及同年月二十九日二次內容相牴觸之協議均對聲請人生效，並就
八十六年七月七日對聲請人有利之條款恝置不論，有判決不備理
由及理由矛盾之違法，原確定裁定未予審酌，遽認其再審之聲請
為不合法，而裁定予以駁回，顯有未合云云，為其論據。
按聲請再審，應於三十日之不變期間內提起，前項期間自裁定確
定時起算，但再審之理由知悉在後者，自知悉時起算，民事訴訟
法第五百零七條、第五百條第一項、第二項定有明文。是聲請再
審之聲請人，如主張其再審理由知悉在後者，應就所主張之事實
負舉證之責任，徵以同法第五百零一條第一項第四款之規定，尤
無疑義。查聲請人對原確定判決提起上訴，經本院以一五四０裁
定駁回聲請人之上訴，該裁定於九十四年九月二日送達聲請人，
有送達證書在卷可稽。聲請人遲至同年十月十九日始以許朝雄、
劉福來、鄭玉山法官曾參與前審裁判為由，依民事訴訟法第四百
九十六條第一項第四款規定聲請再審，已逾三十日不變期間，聲
請人並未舉證證明其再審理由知悉在後，則原確定裁定以其該部
分再審之聲請為不合法，並認八九五號裁定雖非以此為由駁回聲
請人再審之聲請，結論仍為正當，尚無違誤。又原確定裁定以八
九五號裁定認一五四０號裁定駁回原確定判決之上訴，並無不合
，八九五號裁定因而駁回聲請人再審之聲請，經核並無適用法規
顯有錯誤可言。原確定裁定駁回聲請人對八九五號裁定再審之聲
請，洵無違誤。聲請人以原確定裁定有民事訴訟法第四百九十六
條第一項第一款之情事，對之聲請再審，非有理由。
據上論結，本件聲請為無理由。依民事訴訟法第九十五條、第七
十八條，裁定如主文。
中　　華　　民　　國　九十六　年　  五 　 月    三  　日
                      最高法院民事第七庭
                          審判長法官  劉　延　村
                                法官  黃　秀　得
                                法官  吳　謀　焰
                                法官  李　寶　堂
                                法官  葉　勝　利
      本件正本證明與原本無異
                                      書  記  官
中　　華　　民　　國　九十六　年　  五 　 月 　十六 　日
                                                   m
